# **PINGRIS Alexis**

# Développeur Front End



pingrisalexis@gmail.com



0767744331



Lyon



Visiter mon profil LinkedIn



Consulter mes dépôts GitHub



Découvrir mon portfolio

Passionné par la programmation informatique, je suis constamment en quête de nouveaux défis. Fort de mes expériences professionnelles antérieures, j'ai développé un esprit d'équipe solide, ainsi qu'une capacité démontrée à m'adapter rapidement. Mon intérêt pour la résolution de problèmes et mon autonomie sont des atouts que je mets au service de chaque projet que j'entreprends.

#### **EXPÉRIENCES**

#### **Développeur Front End**



Indépendant

France, Canada

12/2023 - Aujourd'hui

Création, maintenance et amélioration de modules frontend

Réalisation d'interfaces utilisateur

Intégration de services backend

Référencement et accessibilité Web

Tests et débogage

Contrôle de versions

Rédaction de documentations techniques

Analyse des besoins et planification

Collaboration inter-équipes

HTML5 CSS3 SASS JavaScript TypeScript Vue.js React.js WordPress Git

#### Développeur Front End



Vigilance Santé · CDD

Montréal, Canada · Hybride

08/2022 - 02/2023

Réalisation d'interfaces utilisateur

Création, maintenance et amélioration de modules frontend

Intégration de services backend

Tests unitaires, d'intégration et débogage

Rédaction de documentations techniques

Contrôle de versions

Collaboration inter-équipes

HTML5 CSS3 Bootstrap JavaScript TypeScript Vue.js Node.js Jest Git

## Étudiant Développeur Web & Front End



OpenClassrooms

Lyon, France · À distance

12/2020 - 07/2022

Intégration de maquettes

Tests unitaires, d'intégration et débogage

Optimisation, référencement et accessibilité web

Création d'API

Conception, déploiement et gestion de systèmes de bases de données

HTML5 CSS3 SASS JavaScript TypeScript React Vue.js React.js Bootstrap Node.js Express MongoDB MySQL phpMyAdmin Jest Figma Git

# **FORMATIONS**

#### BAC +3 Développeur Front End

OpenClassrooms

09/2021 - 07/2022

#### **BAC +2 Développeur Web**

Open Classrooms

12/2020 - 08/2021

#### **BAC Génie Climatique**

CFAI de l'AFPM

09/2007 - 06/2009

### **BEP Électrotechnique**

J. de Flesselles 09/2005 - 06/2007

# APTITUDES PERSONNELLES

# COMPÉTENCES TECHNIQUES

Résolution de Problèmes HTML5

Esprit d'Analyse CSS3 SASS Travail d'Équipe Bootstrap

Autonomie JavaScript TypeScript

Rigueur React.js Vue.js

Node.js Express MySQL MongoDB Git Jest Figma

## Références clients



Ceselha

Agence web · Montréal, Canada



aesis

Pilotage d'automate frigorifique · Lyon, France